臺灣臺北地方法院民事判決　八十九年度訴字第一○三一號
　　原　　　告　　常玉醫療器材有限公司
　　法定代理人　　華南竹
　　複　代理人　　乙○○
　　被　　　告　　瑞士商吉時洋行股份有限公司
　　法定代理人　　甲○○
右當事人間請求損害賠償事件，本院判決如左：
        主      文
原告之訴及假執行之聲請均駁回。
訴訟費用由原告負擔。
        事      實
甲、原告方面：
  一、聲明：
    (一)被告應賠償原告新台幣（下同）二百三十五萬九千六百五十四元整及自起訴狀
      繕本送達被告翌日起，按年息百分之五計算之利息。
    (二)原告願供擔保，請准予假執行。
  二、陳述：
    (一)兩造於民國八十七年九月一日簽定「合作協議書」，委任原告為被告所代理之
      Polystan產品獨家總經銷，負責台灣地區市場銷售之業務，合作期間自八十七
      年九月一日起至九十年八月三十一日止，為期三年，約定被告依雙方協議之價
      格，提供價格表及庫存表各一份，由原告負責行銷，同時約定雙方合作期間內
      如需進口Polystan產品，將依Polystan同意之原始供應價格由原告直接向被告
      訂購，被告提供必需之協助，被告得向原告收取原廠售價之百分之十做為手續
      費（Handing charge）。契約訂立後，原告即聘請華子玲、林美燕、江政龍、
      江政界等人專責Polystan產品之市場開拓，截至八十八年十月三十一日止，已
      開拓業績達二百六十一萬零八百元，並與台北榮民醫院、三軍總醫院訂立長期
      供應合約，與私立中山醫學院附設醫院、台大醫院、長庚紀念醫院、中國醫藥
      學院附設醫院、高雄榮民總醫院、國立成功大學醫學院附設醫院、光田綜和醫
      院、馬偕醫院、國泰綜合醫院、高雄醫學院等北、中、南各地心臟科權威醫院
      完成試用，其餘各大醫院亦已陸續在接洽中，業務前景形勢看好。不期被告竟
      於八十八年八月十六日擅自片面以原告市場銷售預估，規定原告之銷售目標，
      並於八十八年十月二十八日以傳真主張原告無法達到銷售目標為由聲明終止合
      作關係，隨即與訴外人瑞崢事業有限公司訂立銷售合約，使原告因開拓
      Polystan產品而花費之人力物力均付諸流水，可預期之利益喪失殆盡，更令原
      告所持有之庫存變成零碼貨而無法銷售，造成重大損害。
    (二)系爭合作協議仍然存在，被告片面終止並不生法律效力，被告停止供貨並另與
      第三人訂立經銷合約，即屬重大違約。
      1.被告主張原告未達成銷售目標而終止合約，並不合法：
        (1)Polystan在台灣屬於新產品，被告自八十六年十一月起一年間，只出售一
          百零五萬三千八百七十九元，故系爭合作協議書及備忘錄均未限定原告之
          銷售目標。契約之成立，應經雙方意思表示合致；被告依原告提供為進貨
          預估及存量準備之銷售預估，片面設定銷售目標，未經原告同意，對原告
          無拘束力。原告曾於收受被告八十八年八月二十日之傳真後，以電話向被
          告表示抗議及不接受被告單方設定之銷售目標。從而被告主張原告未達成
          銷售目標，終止合約並不合法。
        (2)原告為經銷Polystan產品，投入大量心力，奠定擴展市場之基礎，已獲致
          相當之成效，並擁有固定之客戶，且與台北榮總、三總等大型醫院簽訂長
          期合約。依據系爭產品性質及用途，主要係針對先天性心臟病所設計之醫
          療器材，其銷售之成效往往取決於嬰兒之出生率、先天性心臟病發現率及
          季節性等諸多因素。況且，此類疾病開刀治療需時甚鉅，尤其對於學齡兒
          童而言，在考量不影響就學之情況下，醫師多會選擇於寒暑假開刀，此由
          原告之營業額於長假前大幅提升可見端倪。被告僅以某一期間之銷售量未
          達原告預估之目標逕行終止契約，而未體察該商品銷售之特性，顯有未洽
          。
        (3)再者，依被告於八十六年十一月至八十七年十月間銷售系爭產品之總金額
          僅一百零五萬三千八百七十九元，平均月銷售金額為八萬七千八百二十三
          元，相較於原告平均月營業額之十八萬七千七百四十五元，每月相差達十
          萬元。原告經銷該產品之成效，非但較被告良好，且賡續成長中，被告竟
          指責原告公司銷售不力，誠屬難以理解。
        (4)在與被告生意往來中，江政龍雖代表原告公司，但八十八年十月二十九日
          傳真只是江政龍個人之意見，其於傳真中已聲明立場。
      2.被告以原告未依約按月提出銷售報告及銷售預估目標而終止合約，亦不合法
      ：
        (1)無論依合作協議書或備忘錄之記載，從未要求或課以原告應按月提供銷報
          告或銷售預估目標之義務。
        (2)被告辯稱原告未依合作協議書第五條之約定提供資料，與事實不符。蓋原
          告於訂約前, 即將Polystan產品之基本用量及其銷售醫院之資料提供被告
          參考。此外，被告為使Polystan原廠知悉該產品於台灣銷售之潛能，將原
          告所提供之資料供丹麥原廠參考，此復可由證十四號傳真第二段後半沈頌
          麒所稱：「隨函附上我給Polystan的傳真」等語可稽。被告至最遲於八十
          七年十一月二十一日前便已取得，被告主張原告未交付相關資料或履經催
          告拒不交付等等，純屬杜撰之詞。
        (3)再者，被告指責原告於八十八年四月二十八日簽訂備忘錄後，延遲至同年
          八月六日始行交付相關資料，亦非真實。原告於八十八年五月十三日便以
          傳真提供被告關於該產品銷售之預算表，並於註解中加以說明。但由於被
          告始終無法取得某些產品之衛生署執照，致原告在拓展業務或銷售上產生
          極大之阻礙，因而無法提供詳細之資料。經由原告不斷之努力下，於八十
          八年八月六日始提供了一份較為詳細的銷售報告「顧客報告及預算報告」
          予被告。被告於八十八年十月十五日要求原告提出九月份之銷售月報表，
          但被告有抑留貨物不發之情形，原告九月份之銷售焉能不發生困難。被告
          一方面不提供貨物予原告，一方面又要原告提供銷售月報表，寧有斯理。
          更有甚者，被告於八十八年十月二十八日發函片面終止契約，既然被告已
          執意主張終止契約，又強求原告應提供十月、十一月之銷售報告，並據以
          為解除契約之依據，顯無任何誠信。
        (4)依一般常情，被告既是代理商負責供貨予原告，焉不知每月提供多少貨品
          予原告。更何況原告雖應提供銷售月報表，但提供之目的亦僅供原廠出貨
          數量之參酌依據，原告既以於八十八年八月六日提供銷售預估，便足以供
          被告及丹麥原廠出貨之準備依據，原告通知之附隨義務便屬已盡。至於短
          期間銷售成果未盡理想其原因並非單一，亦非完全可歸責於原告。誠如雙
          方備忘錄第五點所述：「吉時了解該產品並非固定時間銷售，且其需求皆
          為立即而突發性，因此必須在銷售處所存置存貨以備不時之需。唯此批存
          貨已由常玉承諾應於一九九九年十二月三十一日前處理完畢」。原告既允
          諾於十二月三十一日前處理完畢，被告至少應待期日屆滿時，再視實際銷
          售成果再做決定。被告提出種種不合情理之要求，強逼原告退出經銷，其
          動機難免啟人疑竇。
      3.退一步言之，縱使原告有達到銷售目標之責任，依最高法院八十八年台上字
        第三九四號、同年台上字第二八號裁判意旨，契約終止仍須依民法第二百五
        十四條之規定為催告，始得為之。
        (1)按「契約當事人之一方遲延給付者，他方當事人得定相當期限，催告其履
          行，如於期限內不履行時，得解除其契約。」民法第二百五十四條定有明
          文。被告若主張合法終止契約，必須符合「原告遲延給付」及「經催告而
          仍不履行」。
        (2)依系爭合作協議書及備忘錄之約定，應由原告提供之資料及給付之貨款，
          原告均無遲延之情事；至於被告主張銷售成果未臻理想，純屬刁難。若被
          告認為原告所提供之資料未盡詳細，應令原告補正。被告非但未讓原告有
          補正之機會，亦未定期或定當期限催告終止契約，顯與民法第二百五十四
          條終止契約之規定不符。被告既未踐行催告程序，其終止難謂合法。
      4.被告指摘原告直接與Polystan原廠接洽及訂貨，主張原告違反系爭合作協議
        書第二條之約定而終止契約，殊欠誠信：
        (1)原告並未直接向Polystan原廠訂貨。
          依被告所舉被證四傳真明載：「附上我們公司給吉時洋行之訂單．．．
            」等語，指明係向被告訂貨，而非直接向Polystan訂貨。該傳真係由於
            原告向被告下單訂貨並約定八十八年十月八日及十月二十四日交貨。但
            期限屆至，被告仍未交付貨品予原告，此類貨品均屬醫療器材，正常供
            貨予各醫療機構與否，非但攸關原告商譽，更會影響醫院開刀進度及病
            患生命，故原告不得不謹慎行事，先致函被告洽詢何時可取得所訂購之
            貨物。但被告卻聲稱是Polystan原廠遲延出貨所致，原告遂請求被告代
            為催促，詎料被告仍相應不理，不為必要之協助。原告萬般無奈之下，
            只好於八十八年十月十四日向Polystan原廠詢問，並非如被告所指稱向
            Polystan原廠訂貨。況且，原告傳真時並以副本通知被告，以示謹慎，
            而Polystan原廠於接獲傳真亦立即來電表示，相關貨品早已用航空郵件
            寄達，顯見被告有意抑留貨物不發。被告收到原告傳真之副本後，非但
            未對抑留貨物之情事為任何解釋或表達歉意，反而指責原告向原廠詢問
            之舉措不當，並謂原告向Polystan原廠訂貨，誠屬惡人先告狀。
          被告所舉被證二傳真，是原告請求被告提供協助，但被告卻百般推託。
            當八十八年八月間市場出現不實傳言，謂被告認為原告銷售Polystan產
            品不力，將撤換經銷商時，由於流傳甚廣，原告多次請求被告協助發函
            澄清，但被告置之不理，僅消極表示「在市場上我們不會作未告知你們
            的事」。既然被告保證不會撤換經銷商，原告亦允諾若非必要，絕不直
            接向Polystan原廠聯繫。由上可證，被告對於原告遭受不當傳言而應澄
            清或說明義務並未克盡。
        (2)所謂直接連絡方面：
          系爭合作協議書並無禁止原告與原廠連絡之約定，且依系爭合作協議第
            二項所定，被告僅係受原告之託以自己名義為原告向　Polystan下單，
            而收取手續費及報酬。其法律性質應屬行紀，而行紀之規定，並未限制
            委託人與交易相對人連絡。
          依合作協議書第二條約定：「雙方合作期間，如須進口plystan產品，
            將依Polystan同意之原始供應價格由常玉醫療器材有限公司直接向吉時
            洋行訂購，吉時洋行提供必要協助」。首先，協議書中並未明文禁止常
            玉公司與丹麥Polystan原廠直接聯絡，且被告曾授權原告得直接與
            Polystan原廠進行業務商討，並就產品議價。所謂禁止經銷商與
            Polystan原廠接洽，純屬事後卸詞。再者，系爭合作協議書第二條後段
            謂「吉時洋行提供必要協助」，既曰「必要之協助」，而非全權負責或
            相類似之字樣，倘若關於訂購貨物事宜有疑義或被告不予以必要協助時
            ，原告向Polystan原廠洽詢乃合乎約定。被告一方面授權原告得直接向
            丹麥原廠接洽，另一方面又主張禁止經銷商與Polystan原廠聯絡，不免
            有所齟齬。
          依原證十四被告傳真記載顯示，被告當時之法定代理人沈頌麒於八十七
            年十一月廿一日委任原告之華子玲代表被告直接與Polystan原廠商討業
            務，及代表被告直接議價，委託華子玲直接處理，並通知Polystan原廠
            人員與華子玲及原告之法定代理人連絡等情，亦足證系爭合作協議並未
            禁止原告與Polystan原廠直接連絡。倘若果如被告所陳稱於簽約時即禁
            止經銷商與原廠聯絡，那麼縱使被告當時之法定代理人沈頌麒發生簽證
            遲延之情事，亦不應授與原告如此大之權限。被告既連業務商討及產品
            議價等事項均授與原告，依舉重明輕之法理，自不可能禁止原告與
            Polystan原廠就產品使用情形及查詢出貨狀況。
          其次，Polystan原廠於八十八年一月十三日分別通知原告及被告第八屆
            「歐洲體外循環會議」將於八十八年六月九日於希臘舉行，而由於被告
            未派員前往，Polystan原廠請求原告代表參加，並討論台灣市場商品售
            價。但被告並未為任何反對之意思表示，若原告及被告曾就「禁止經銷
            商與Polystan原廠聯絡」有所約定，為何Polystan原廠要求原告代表就
            商品議價，被告不為反對？
          再者，若雙方簽訂合作協議書有禁止與Polystan原廠聯繫之約定，被告
            理應與Polystan原廠有相同之約定。否則僅單方禁止原告不得與
            Polystan原廠聯絡，豈非無任何實益。從原告與被告傳真往來之情形，
            甚至Polystan原廠主動發函邀請來判斷，被告所謂「禁止聯絡」一事並
            非真實。
          更何況，原告自八十七年九月一日與被告簽約後，分別於八十七年十一
            月間及八十八年六月間代表被告與Polystan原廠進行業務商討及議價，
            被告均未有任何反對之意思表示，反而坐享原告往返及業務商討努力之
            利益。而於簽約之一年多後，即八十八年九月十五日，始以原告與
            Polystan原廠曾經聯絡之情事，以粉飾其非法終止契約之意圖，而謀求
            正當化之依據，被告所為實違誠信。
          綜前所述，被告所謂「依合作協議書第二條可以推論出雙方約定原告禁
            止與Polystan原廠聯絡」，實已超出文意解釋及常理判斷之範圍。
          被證四所之傳真，肇因原告於八十八年九月廿三日以00000000
            0號訂單向被告訂購「新生兒工人心肺系統」十二組，指定八十八年十
            月八日交貨，訂單發出後一直沒有下文，遂於八十八年十月十二日傳真
            向被告查詢，均不得要領，不得已向Polystan查詢。其理由應屬正當。
    (三)綜上，足見被告終止合約無正當理由。被告沒有契約終止權而終止合約，拒絕
      供應Polystan產品，並隨即與瑞崢事業有限公司訂立經銷合約書，授與瑞崢公
      司經銷權，期間自八十八年十二月三十一日起一年，並約定合約期間雙方無任
      何異議者合約自動延長一年，被告已不能依系爭合作協議授與原告自八十七年
      九月一日起至九十年八月三十一日止享有獨家總經銷之權利，從而兩造間合作
      協議已因可歸責於被告之事由，陷於給付不能。依此原告自得依民法第二百二
      十六條規定請求損害賠償。
    (四)損害賠償額之範圍及金額：
      因可歸責於債務人即被告之事由致給付不能，原告所受之損害及所失之利益範
      圍及金額，分述如下：
      1.所受損害：
        (1)差旅費：共二十七萬七千六百八十三元。
          國外部分：二十三萬四千八百二十元。
            原告於八十七年十一月間由員工華子玲親赴丹麥Polystan公司進行業務
            商討及議價，並於八十八年六月間至希臘參加第八屆歐洲體外循環會議
            ，支付差旅費用丹麥部份十四萬六百九十五元、希臘部份九萬四千一百
            二十五元，合計共二十三萬四千八百二十元。如今被告既已無法依約履
            行，則原告當初因開拓本件產品與Polystan原廠所進行之業務商討、議
            價等努力均因被告之拒絕給付而成為無實益。因而，所支付之差旅費用
            即成為原告所受之損害，自得向被告請求賠償。
          國內部分：四萬二千八百六十三元。
            原告為擴展業務及售後服務等事宜，由員工華子玲及江政龍等人分區負
            責前往全省各地，支付相關機票費用總計四萬二千八百六十三元，有工
            作月報表可稽，足見原告為開拓公司業務之經營及商品之銷售不遺餘力
            。被告拒絕履行，將導致原告因努力開發業績所支出之相關花費，無法
            收回，當然亦屬於原告所受之損害。
        (2)廣告費用：共十一萬一千七百九十七元。
          原告取得代理之產品，雖然享譽國外，但國人知之甚鮮。為開拓國內市
            場，原告爰「中華民國胸腔及心臟血管外科學會」八十八年度之專刊及
            「中華民國體外循環技術協會」八十八年度第四屆第一次會員大會之期
            刊，以支付贊助費之方式各刊登全版一頁之廣告，以求增加產品銷售之
            機會，共支付贊助費四萬元。
          原告為增加公司之知名度，藉以推展Polystan相關產品，於八十八
            年二月間向鼎尼企業有限公司購置廣告用途之玩具溜溜球，支付金額一
            萬一千七百二十元。
          為使購買者暸解該產品之性質及功能，並增加購買之意願，原告分別提
            供台北榮總等五家醫院總計六萬零七十七元之樣品，以供參酌。今被告
            既停止供貨，則原告所提供之樣品既無法招攬業績，且原可利用利潤分
            攤樣品成本之機會亦喪失。則原告所支付之相關廣告用途之費用，自然
            屬原告之損失。
        (3)人事費用：共計八十一萬三千七百九十七元。
          林美燕部分：五十六萬五千七百九十八元。
            原告於與被告簽訂契約之八十七年九月起，便僱用林美燕專責系爭產品
            之開拓及銷售，至八十八年十一月底止，共支付薪金五十六萬五千七百
            九十八元，平均每月三萬七千七百二十元。被告片面終止契約，致使原
            告所投入之人事費用無疾而終。設非銷售Polystan產品，原告亦不
            會僱用林美燕，眼見該產品漸為市場知悉及接受，而被告卻斷然毀約，
            顯無任何誠信。
          江政龍部分：二十四萬七千九百九十九元。
            由於產品銷售略見成效，對於中南部地區之商品介紹及售後服務，已非
            林美燕所能承荷，因而商請員工江政龍自八十八年三月起由原先之兼職
            改為全職員工，專責負責商品說明及售後服務等事宜，因而平均每月多
            支付二萬四千七百九十九元，自八十八年三月起至八十八年十二月止，
            多支付薪金二十四萬七千九百九十九元。再者，依原證六、原證七被告
            與原告間之傳真往來均明載「常玉市場經理－江政龍」，而被告關於
            Polystan產品聯絡、協調相關事宜，均向江政龍接洽，足見江政龍確為
            原告專責負責銷售及處理Polystan產品之員工。
        (4)庫存損失：二十二萬四千三百四十五元。
          由於被告片面終止契約，致原告於契約終止前之進貨因品名及數量不全，
          形成零碼貨品，難以銷售，僅能長期堆存於庫房中形成庫存成本，所受損
          失計二十二萬四千三百四十五元。
      2.所失利益：依民法第二百十六條第二項之規定，所謂所失利益，乃指依通常
        情形或依已定之計劃設備，可得預期之利益而言。由於被告不為給付，致原
        告無法取得依通常情形可獲致之利益，即屬原告之所失利益，自然應以平均
        營業額、成長率、利潤率為基礎，計算原告依通常情形所估預可得之利益，
        始屬合理。而依下列計算，原告所失之預期利益應為二十六萬四千四百四十
        五元。
        (1)原告銷售Polystan產品之季平均營業額為五十五萬三千七百元：
          八十七年十月至十二月（八十七年第四季）營業額二十三萬八；八十八
            年一月至三月（八十八年第一季）營業額五十五萬七千四百元；八十八
            年四月至六月（八十八年第二季）營業額四十一萬一千二百元；八十八
            年七月至九月（八十八年第三季）營業額四十一萬一千二百元；八十八
            年十月至十二月（八十八年第四季）營業額六十萬三千七百元。
          五季金額共計二百七十六萬八千五百元，季平均營業金額為五十五萬三
            千七百元。
        (2)季平均成長率為四八‧九五％。
          八十八年第一季相較於八十七年第四季，成長率為一三四‧二％
            (557,400-238,000)／238,000×100%≒134.2%。
          八十八年第二季相較於八十八年第一季，成長率為七一‧九％
            (958,200-557,400)／557,400×100%≒71.9%。
          八十八年第三季相較於八十八年第二季，成長率為負五七‧一％
            (411,200-958,200)／958,200×100%≒-57.1%
          八十八年第四季相較於八十八年第三季，成長率為四六‧八％
            (603,700-411,200)／ 411,200×100%≒46.8%。
          將各季成長加總平均後，得出季平均成長率為四八‧九五％。
        (3)自契約終止時起至原契約屆滿日止，計有六‧八三季：
          被告於八十八年十二月十五日片面終止契約日起至九十年八月三十一日契
          約屆滿日止有二○‧五月，換算為六‧八三季。
        (4)銷售Polystan產品之利潤率為四○‧二％。
          原告銷售Polystan產品之總金額為三百零九萬七千八百元；進貨成本
          為二百二十萬八千八百六十七元，因可依下列之計算可得出銷貨之利潤率
          為四○‧二％。
           (3,097,800-2,208,867) ／2,208,867×100%=40.2%
        (5)依前開之相關數據計算後，可以得出原告所失利益之最低限度為：二百二
          十六萬四千四百四十五萬元。
          季銷售金額×平均季成長率×季數×銷貨利潤率=銷貨可得之利潤
          =553,700×  (1+48.95%)×6.83期×40.2%≒2,264,445
      3.以上所受損害及所失利益，合計三百九十六萬六千一百四十三元整。
        所受損失＋所失利益
        =(差旅費用＋廣告費用＋人事費用＋庫存損失)＋所失利益
        =(277,683+111,797+813,797+224,345)+2,264,445
        =3,692,067
      4.其他應扣抵金額共計一百三十三萬二千四百十三元：
        (1)原告尚積欠被告貨款五萬零七百七十三元，應由被告給付之前開金額中抵
          銷。
        (2)因契約終止後至契約期間屆滿日止（計有二○‧五月），而節省之人事費
          用平均每月六萬五千五百十九元（林美燕每月三萬七千七百二十元；江政
          龍每月二萬四千七百九十九元，已詳如前述）共計一百二十八萬一千六百
          四十元（小數點四捨五入），基於損益相抵原則應予以扣抵。
      5.綜上，被告應賠償原告之金額為二百五十一萬四千六百十二元。
        所受損失及所失利益-應抵銷之貨款-因而節省之人事費用
        =3,691,983-50,773-1,281,640
        =2,359,654
    (五)原告並未為訴之追加：
      訴狀送達後，原告不得將原訴變更或追加他訴，固非無據。但若有民事訴訟法
      第二百五十五條第一項但書規定之情形時，則不在此限。良以：
      1.原告請求之訴訟標的為民法第二百二十七條之「不完全給付之損害」賠償請
        求權，此於起訴時迄至準備書狀所載均相同。原告僅擴張應受判決事項之聲
        明，並非如被告所稱之追加「訴訟標的」及「應受判決事項之聲明」。蓋民
        法第二百十六條第一項之規定，係就損害賠償之範圍限制在「所受損害」及
        「所失利益」，並非訴訟標的。原告僅於「所受損失」及「所失利益」項下
        之項目及金額有所擴張，仍無礙本件訴訟標的為「不完全給付之損害賠償請
        求權」。原告之擴張符合民事訴訟法第二百五十五條第一項但書第三款之規
        定。
      2.至於原告主張被告未依民法第二百五十四條催告終止契約，其目的乃為判斷
        被告是否合法終止契約，亦即確認被告有無不完全給付之基礎事實。並未另
        行追加訴訟標的，其性質應屬民事訴訟法第二百五十六條所定之「不變更訴
        訟標的，而補充或更正事實上或法律上之陳述」。
    (六)被告辯稱原告曾向Polystan原廠訂貨及伊並無遲延出貨或抑留貨物不發等情，
      均非真實。依訂單號碼000000000號採購單所示，約定於八十八年十月八日交
      貨，Polystan原廠於十月六日即將發貨單（Invoice）傳真予被告，而該批貨
      物於十月十二日抵達台灣，但原告於十月十九日始取得該批貨物，並非如被告
      所稱十月十八日取得。因此：
      1.原告於十月十九日始取得該批貨物，與約定交貨日之十月八日，足足遲延十
        一日之久。
      2.該批貨物於十月十二日運抵台灣時起，被告便處於可交付之情況，依目前之
        報關及運送之實務，三日內便可以完成。被告既已遲誤交貨期日，理應盡速
        辦理將貨物送交原告。況且，此類醫療器材攸關病患性命具有相當之時效性
        ，亦為被告知之甚明。但被告足足化了一個星期，才將貨物送交，難謂其無
        抑留貨物之情事。
  三、證據：
    (一)合作協議書影本乙份。
    (二)銷貨發票明細表三頁、原告進貨、銷貨及庫存明細表。
    (三)八十八年八月六日原告致被告傳真影本及譯文乙份。
    (四)被告八十八年八月十六日傳真影本及譯文乙份。
    (五)原告常字第○八二○一號函影本。
    (六)原告八十八年九月二十三日訂單、八十八年十月十二日傳真影本及譯文各乙份
    (七)被告八十八年十月二十八日傳真影本及譯文乙份。
    (八)原告八十八年十月二十九日傳真影本及譯文乙份。
    (九)被告八十八年十一月十九日傳真影本乙份。
    (十)原告八十九年元月四日訂單影本乙份。
    (十一)原告律師函影本乙份。
    (十二)原告銷貨發票影本七十四張。
    (十三)原告與台北榮總、三軍總醫院財物採購合約乙份。
    (十四)被告八十六年十一月至八十七年十月份銷售Polystan產品明細表影本乙份
    (十五)被告授權議價之傳真影本乙份。
    (十六)國外差旅費明細表及各項項單據影本乙份。
    (十七)國內差旅費明細表及各項項單據影本乙份。
    (十八)原告公司工作日報表影本乙份。
    (十九)中華民國胸腔及心臟血管外科學會專刊廣告影本乙份。
    (二十)中華民國體外循環技術協會期刊廣告影本乙份。
    廣告收據影本乙份。
    鼎尼公司發票影本乙份。
    提供樣品明細表影本乙份。
    原告八十七年五月至八十八年十二月薪資明細表影本乙份。
    庫存明細表影本乙份。
    三軍總醫院履約保證金收據影本乙份。
    台北榮民總醫院履約保證金收據影本乙份。
    原告採購單影本乙份。
    常玉公司八十八年十月十二日傳真影本乙份。
    Polystan產品基本用量及銷售醫院資料影本乙份。
    沈頌麒八十七年十一月二十一日傳真影本乙份。
    原告八十八年五月十三日傳真影本乙份。
    Polystan產品健保碼暨許可證字號影本乙份。
    Polystan原廠八十八年一月十三日傳真影本乙份。
    Polystan原廠八十八年五月十二日傳真影本乙份。
    各醫院購買Polystan產品發票影本各乙張。
    被告與瑞崢公司所簽訂之經銷合約書影本乙份。
    國內差旅費明細表及機票影本三十一份。
    八十八年所得扣繳憑單影本各乙份。
    最新庫存明細表影本乙份。
乙、被告方面：
  一、聲明：
    (一)原告之訴駁回。
    (二)如受不利判決願供擔保請准宣告免予假執行。
  二、陳述：
    (一)被告不同意原告於八十九年五月二十三日所為訴之追加：
      按訴狀送達後，原告不得將原訴變更或追加他訴，民事訴訟法第二百五十五條
      定有明文。今原告於八十九年三月二日起訴後，嗣於五月二十三日始為訴之追
      加，明顯妨礙被告之防禦及訴訟之進行，被告謹此表示拒絕同意。
    (二)原告違反系爭合作協議書第二條之約定，被告得以合法終止契約關係：
      被告為專業醫療器材之進口代理商，憑藉多年累積之專業知識及優秀行銷人員
      ，始取得丹麥商Polystan之台灣地區代理權。嗣經被告與Polystan公司充分溝
      通與被告員工之努力，始由被告在行政院衛生署之審核下取得Polystan產品在
      台銷售之許可證。其間被告所付出人力物力與金錢支出，實非小可。故為保護
      被告自身利益，被告與在台代理商簽訂任何經銷合約時，均嚴格禁止經銷商直
      接與Polystan原廠聯絡。被告與原告於八十七年間商討在台經銷事宜時，已多
      次強調禁止原告直接與Polystan公司聯絡及訂貨之原則，並於嗣後訂立書面之
      合作協議書時，於第二條明訂：「雙方合作期間內，如須進口Polystan產品，
      將依Polystan同意之原始供應價格由常玉醫療器材有限公司直接向吉時洋行訂
      購，吉時洋行提供必需之協助」，以貫徹被告嚴格禁止在台經銷商即原告直接
      與Polystan原廠聯絡之宗旨。詎料，原告竟違反約定，逕與原廠聯絡：
      1.原告於前開合作協議書履行期間，竟違反雙方所達成禁止直接與Polystan原
        廠公司聯絡之約定，數次直接與Polystan公司聯絡（被證二、三號），甚至
        直接向Polystan公司下訂單（被證四號），並向Polystan公司散播被告銷售
        產品不力及有意放棄在台代理權等不實之消息，致引發Polystan公司對被告
        之不信任。嗣雖經被告多次口頭及發函警告其不得再有類似行為（被證二、
        三號），然原告仍置之不理，變本加厲，被告迫於無奈乃依法提前終止原契
        約關係。原告之主張實無足採：
      2.原告雖曾援引證十四號之傳真，指稱被告授權原告得直接與Polystan原廠聯
        絡云云。惟查，證十四號所指之「業務商討」乙事，原係被告公司為經銷
        Polystan產品需要，邀請原告公司代表同行至丹麥拜訪Polystan原廠。惟嗣
        因旅行社作業失誤，導致被告公司負責人沈頌麒先生之簽證無法取得，在事
        出突然而該次會議已經排定之情況下，被告只得委請原告代表被告直接與
        Polystan公司進行業務商討並予議價，前開函件實不足以作為被告曾授權原
        告得直接與原廠Polystan公司聯絡之證明。
      3.原告復以系爭合作協議書第二條後段，「吉時洋行提供必要協助」等文字，
        反推原告得直接與Polystan公司原廠聯絡，更屬無稽。蓋如前述，原、被告
        間自從接洽商討Polystan公司產品在台經銷事宜以來，被告即已多次強調禁
        止原告直接與Polystan公司聯絡，是故，雙方始於該合作協議書第二條明訂
        要求原告於需要貨物時，必須直接向被告訂貨，並於協議書中明訂於被告向
        Polystan公司訂貨後，由吉時洋行「提供必要協助」將貨品運送至原告公司
        。原告所辯，實係刻意曲解協議書文義，諉無足採。
      4.原告辯稱被告遲延出貨乙事，完全悖離事實，殊不可採：
        (1)按原告就訂單號碼分別為0000000000及0000000000兩批貨直接向Polystan
          原廠下訂單聯絡乙事，已經原告坦承不諱，惟其委稱其係因被告遲延出貨
          所致。然原告上述辯詞與事實全然不合。
        (2)蓋就訂單號碼分別為0000000000及0000000000之採購單，係由原告分別於
          八十八年八月廿四日及九月廿三日向被告出具，並於該份採購單上註明被
          告應予交貨日期為十月廿四日及十月八日。而被告於接獲上開訂單後，即
          分別於八月三十日及九月廿七日以訂單號碼BM1-226、BM1-229向Polystan
          原廠下訂單，而由Polystan公司於十月六日開立發票並一同出貨。嗣該批
          貨物於十月十二日進口台灣並於十月十四日經被告委託之報關行京閩企業
          有限公司報關後，被告於十月十八日收受該貨物時，即於同日將該批貨物
          出貨予原告，並由原告之市場部經理江政龍先生於翌日擲回該批貨物之簽
          收單予被告。由上可知，原告於其自訂之交貨日期根本尚未屆期之前，即
          已於十月十四日直接與原廠Polystan原廠聯絡；更有甚者，原告在明知被
          告公司係於收貨當日即已出貨予原告並由原告簽收之情況下，竟稱：「被
          告抑留貨物不發」乃「迫原告於無奈致向原廠詢問」等語，顯然不實。
    (三)原告未依約按月提出銷售報告暨銷售預估目標，且經被告多次催告仍未履行，
      被告只得依法提前終止契約：
      按原告於協商前開合作協議書期間，為取信被告而宣稱其極具開發市場能力，
      必能增加Polystas產品之市場佔有率，雙方乃合意於八十七年九月一日簽訂合
      作協議書時，於第五條明訂：「常玉醫療器材有限公司需提供一份Polystan產
      品之基本年用量及其銷售資料給吉時洋行參考」，惟迄八十八年四月下旬，原
      告仍遲未交付任何相關銷售資料予被告，被告屢催未果，仍再予原告一次補正
      機會，雙方於四月二十七日協商後另行簽訂一備忘錄，並於備忘錄第八條規定
      ：「常玉允諾於近期內提出詳細之預算數字，包括MVOP 、VPC. Oxygenater，
      Cannulae等之『分月』銷售預估及存貨準備量，以利吉時作業之計劃；此一預
      算表建議應於一週內提出」。然查，原告竟遲至同年八月六日始行交付八十七
      年度及八十八年一月至七月之銷售報告，以及八十八年暨八十九年度之預算報
      告。惟於交付該份報告後，原告再次連續惡意不交付同年八月、九月、十月及
      十一月之銷售報告予被告，使原告遭受原廠Polystan原廠極度不諒解，被告忍
      無可忍，只得於八十八年十二月十五日終止其間契約關係。
    (四)原告就其未達預定之銷售數量，並未爭執，僅主張該預定之銷售數量為被告片
      面訂定，原告未予同意，對其無拘束力。惟查：
      1.經銷合約中，經銷商是否具有足夠之能力銷售產品、拓展市場，至為重要。
        故兩造協議原告應提供銷售報告及客戶名單，供做日後銷售之參考及依據。
      2.原告於八十八年四月二十七日簽署之備忘錄中，承諾將於近期提供銷售資料
        ；原告遲至八十八年八月六日提出後，被告即於八十八年八月十六日函知原
        告，表示自即日起按原告於八十八年八月六日所提銷售預估，訂為銷售目標
        ，再於同年八月二十日再度發函明確羅列各項產品之月銷售目標及季銷售目
        標，且表明原告須每月下單，不得低於月銷售目標，且須於每季截止前達到
        季銷售目標。原告收受前開信函後，並未以口頭或任何書面向被告表示不同
        意該銷售目標，亦未曾反對被告所為須按月達到銷售目標之要求。
      3.其後，原告於九月間僅下單訂購少數產品，被告遂於八十八年九月二十九日
        發函提醒原告尚未達成九月之銷售額。十月間，原告未提出九月份之銷售月
        報表，被告於八十八年十月十五日發函要求原告改正其違約行為。
      4.原告於八十八年十月二十日回函表示：因市場謠傳，始無法「如預期訂購產
        品」，足見原告亦承認雙方確有預定之銷售額。
      5.被告於八十八年十月二十日再度發函提醒原告十月之預定銷售量，並要求其
        於十月二十七日前提出訂單，以履行雙方約定，原告竟置之不理，未於十月
        間提出任何訂單。被告迫於無奈，僅得於八十八年十月二十八日發函原告，
        表示因其持續未能達到銷售量，顯然不具銷售Polystas產品之能力，故被告
        擬自八十八年十一月一日起終止原告之經銷權。
      6.原告收受前開信函後，於八十八年十月二十九日回函表示：「對於未達到之
        銷售目標，遲了二或三次，並不代表我們沒有能力去做這個生意」等語，再
        度承認雙方確有預定之銷售目標。
      7.最後，為顧及原告己訂購之庫存產品，被告始八十八年十一月十九日再度發
        函表示經銷合約終止日期延至八十八年十二月十五日。
      8.由前述雙方往來信，函可知該等預定銷售額係依原告自行提供之銷售報告所
        訂定，被告曾多次發函通知原告預定銷售額之數量，並按月提醒原告其訂單
        尚未達到預定數量，應儘速下訂單以符雙方約定；而原告在長達二、三個月
        之書信往來期間，從未表示不同意該等預定之銷售額，僅一再以市場謠言影
        響銷售等理由做為其無法達到預定銷售額之藉口。足認原告顯然承認雙方己
        合意設定產品銷售數量，以及原告訂購之數量應達該預定銷售額。
      9.原告雖稱：系爭合作協議書及備忘錄均無銷售目標之約定，原告之市場經理
        江政龍曾於收到被告八十八年八月二十日之傳真後以電話向被告之市場專員
        表示抗議及不接受被告單方設定之銷售目標等語，惟經銷合約本不以書面為
        必要，在雙方履約過程中所為之合約修正或增補，共要經雙方合意，對於締
        約雙方即有有拘束力，不以明載於系爭合作協議書及備忘錄為必要。故被告
        既於八十八年八月二十日發函明確告知銷售目標，及表明原告應達到該最低
        銷售目標，原告未曾表示反對，且在其後之往來文件中多次承認其未達預定
        之銷售額，則該等約定即應視為雙方合約之一部分，而產生拘束力。
      10.本件事證已臻明確，尚無傳訊證人江政龍等人之必要。因雙方於契約履行期
        間，就重要事項均以傳真函傳達意見，若原告確曾反對該等預定之銷售目標
        ，豈可能僅以口頭表示反對而未曾出具書面？況且，被告於八十八年九月、
        十月間數度發函要求原告須達預定銷售額，而原告市場經理江政龍亦數度回
        函解釋原告無法達成預定銷售額之原因，且函其回函中未提及原告不同該預
        定之銷售額或該銷售額為被告片面擬定。足證原告稱江政龍曾以口頭表示反
        對等語，應係臨訟編造之詞。
    (五)被告係因原告種種違約情事，始終止雙方之經銷合約，係正當權利之行使，縱
      認原告因此受有損害，亦不應令被告賠償。況且，原告請求被告賠償所受損害
      及所失利益計二百三十餘萬元，全然無據：
      原告主張其所受損害與所失利益合計共三百六十九萬餘元，扣除原告尚積欠被
      告之款項以及節省之費用，共計請求被告賠償二百三十餘萬元。惟查，原告主
      張之各項損害金額，或與系爭合約無相當因果關係，或無證據足以證明原告確
      受有該等損害，其請求金額顯有不實，以下即析述之：
      1.所受損害：
        (1)差旅費部分：原告雖提出證十五、證十六及證十七為佐證，惟前揭證據或
          為未載明細之收據，或為其內部報表，被告否認其形式上之真正性。且縱
          認該等證據形式上為真正，亦無法證明該費用即為原告經銷Polystan所生
          。再退萬步言，兩造所簽訂之協議書原訂經銷期間自八十七年九月一日起
          ，迄至八十八年底始終止經銷關係，在兩造無爭執之履約期間，原告為經
          銷Polystan，亦須支付該等差旅費，易言之，縱認該等費用確為原告經銷
          Polystan所生之差旅費，該等費用之發生與被告之終止契約行為間亦無相
          當因果關係。
        (2)廣告費用部分：原告提出證十八、證十九、證二十、證二十一及證二十二
          ，欲為其請求廣告費用損害之證明。惟原告所提出之證二十號二紙收據之
          真正性誠屬可疑，被告否認真正性。其中乙張更載明為贊助費，另一紙則
          與「廣告」實然無涉，原告實有張冠李戴之嫌。此外，證二十一僅為發票
          乙紙，並無法證明該項玩具係為促銷Polystan所生中。證二十二僅為原告
          單方之統計表，不具任何證據力。再退萬步言，縱認原告所舉前開單據為
          真正，然兩造所簽訂之協議書原訂經銷期間自八十七年九月一日起，迄至
          八十八年底始終止經銷關係，已如前述；在兩造無爭執之履約期間，原告
          為經銷Polystan，本即須支付廣告費用，易言之，縱認該等廣告費用確為
          原告促銷Polystan所生，然該等費用之發生與被告之終止契約行為間亦無
          相當因果關係。
        (3)人事費用部分：原告提出之證二十三，僅為單方製作之薪資表，被告否認
          其真正性，況按，原告亦未舉證證明該人事費用係為銷售Polystan產品，
          僅是空口白話，甚不足採。又，縱認該等人員確實負責銷售Polystan產品
          ，然衡諸常情，一般公司職員在公司擔任之職務範圍亦不可能單僅有一項
          ，該等人員是否僅負責Polystan之銷售，而未兼任公司行政或其他產品之
          推廣工作，迄今均未見原告舉證以實其說。是則，原告主張被告應負擔該
          等人員之全額人事費用，實屬無稽。
        (4)庫存損失部分：被告否認證二十四之真正性。此外，該等庫存產品既已由
          原告購入，則縱被告終止兩造間之經銷關係，原告仍能銷售庫存產品，該
          項庫存成本與被告終止契約毫無因果關係。
        (5)履約保證金部分：原告並未證明其履約保證金已遭三軍總醫院或台北榮民
          總醫院沒收，尤有進者，就原告所呈其與三軍總醫院間之採購單據觀之，
          其上亦未載明採購之項目為何。且此等保證金係原告與第三人間契約之義
          務，與被告之行為並無因果關係，自不應責由被告負擔。
      2.所失利益
        原告請求被告賠償其所失利益高達二百二十六萬四千四百四十五萬元，惟原
        告僅提出乙份其自己制作之報表，全無會計師簽證之財務報表，其真實性已
        有疑問。更何況該份報表係以原告自行計算之「平均營業額」、「成長率」
        、「利潤率」為基礎而核算所得，更屬無稽；以「利潤率」為例，原告係以
        銷售Polystan產品之總金額三百零九萬七千八百元減除進貨成本二百二十萬
        八千八百六十七元，即謂其利潤率為40.2%，惟若以原告之計算方式，其銷
        售Polystan除進貨成本外，將無須負擔任何其他人事、管銷成本，售價與進
        貨價之差額，全屬原告之利潤，顯然不合理，亦與原告所稱其僱用數人專職
        負責Polystan之推廣、銷售云云，前後矛盾。由此益足證原告自行製作之附
        表實不足以證明原告確有該等所失利益，其所為主張顯然不實。
  三、證據：
    (一)兩造於八十七年九月一日訂立之合作協議書影本乙份。
    (二)被告於八十七年九月十五日予原告之傳真函影本乙份。
    (三)被告於八十七年十月十五日予原告之傳真函影本乙份。
    (四)原告於八十八年十月十四日予原廠Polystan公司之傳真影本乙份。
    (五)兩造於八十八年四月二十七日簽訂之備忘錄影本乙份。
    (六)原告於八十八年八月六日予被告之傳真函影本乙份。
    (七)原告於八十八年八月二十四日暨九月二十三日出具予被告之採購單影本乙份。
    (八)被告於八十八年八月三十日向原廠Polystan公司所下訂單影本乙份。
    (九)被告於八十八年九月二十七日向原廠Polystan公司所下訂單影本乙份。
    (十)Polystan原廠於十月六日開立予被告之發票影本乙份。
    (十一)進口報單影本乙份。
    (十二)海關進出口貨物稅費繳納證影本乙份。
    (十三)報關行京閩企業有限公司出具予被告之收費通知單影本乙份。
    (十四)被告之收貨報告單影本乙份。
    (十五)被告開立予原告之發票影本乙份。
    (十六)原告擲回予被告之簽收單影本乙份。
        理      由
一、原告起訴請求被告賠償一百七十七萬四千四百三十六元，嗣於訴狀送達後，擴張
    應受判決事項之聲明如事實欄所載，應予准許。
二、原告主張：兩造於八十七年九月一日簽定「合作協議書」，被告委任原告為被告
    所代理之Polystan產品獨家總經銷商，負責台灣地區市場銷售業務，合作期間自
    八十七年九月一日起至九十年八月三十一日止，為期三年，約定被告依雙方協議
    之價格，提供價格表及庫存表各一份，由原告負責行銷，同時約定雙方合作期間
    內如需進口Polystan產品，將依Polystan同意之原始供應價格由原告直接向被告
    訂購，被告提供必需之協助，被告得向原告收取原廠售價之百分之十做為手續費
    （Handing charge），原告需提供一份Polystan產品之基本年用量及其銷售之醫
    院資料給被告參考之事實，已據其提出與所述相符之合作協議書為證，被告又未
    爭執，原告此部分主張為可採信。
三、惟原告主張：被告於八十八年八月十六日片面以原告所為市場銷售預估，規定原
    告之銷售目標，並於八十八年十月二十八日以傳真主張原告無法達到銷售目標而
    聲明終止合作關係，並隨即與瑞崢事業有限公司訂立經銷合約書，授與經銷權，
    故被告已不能依系爭合作協議授與原告至九十年八月三十一日止之獨家總經銷權
    ，系爭合作協議已因可歸責於被告之事由，陷於給付不能，原告開拓Polystan產
    品所花費之人力物力均付諸流水，可預期之利益喪失殆盡，所持有之庫存變成零
    碼貨，無法銷售，而有重大損害，爰依民法第二百二十六條規定請求被告賠償二
    百三十五萬九千六百五十四元及其法定遲延利息等語，為被告所否認。
    被告並辯稱：其於八十八年八月十六日函知原告，表示自即日起按原告於八十八
    年八月六日所提銷售預估，訂為銷售目標，再於同年八月二十日發函明確羅列各
    項產品之月銷售目標及季銷售目標，且表明原告每月下單不得低於月銷售目標，
    且須於每季截止前達到季銷售目標，原告收受前開信函後，並未被告表示不同意
    該銷售目標之要求，但原告於九月間僅訂購少數產品，被告於八十八年九月二十
    九日發函提醒原告尚未達成九月之銷售目標，原告於八十八年十月二十日回函表
    示：因市場謠傳，始無法「如預期訂購產品」等語，被告於八十八年十月二十日
    再度發函提醒原告十月之預定銷售量，並要求其於十月二十七日前提出訂單，履
    行雙方約定，原告竟置之不理，未於十月間提出任何訂單，被告僅得於八十八年
    十月二十八日發函原告，表示因其持續未能達到銷售量，顯然不具銷售Polystas
    產品之能力，故被告決定自八十八年十一月一日起終止原告之經銷權，嗣再於八
    十八年十一月十九日發函表示經銷合約終止日期延至八十八年十二月十五日，被
    告既因原告違約，始終止雙方之經銷合約，係正當權利之行使，原告縱因此受有
    損害，亦不應令被告賠償等語。
四、原告既主張：被告終止合作協議不合法，致原告受有損害，故請求被告賠償等語
    ，則應先探究被告終止合作協議是否合法。經查：
    (一)「按契約除當事人為合致之意思表示外，須經債務人繼續之履行始能實現者，
      屬繼續性供給契約，而該契約倘於中途發生當事人給付遲延或給付不能時，民
      法雖無明文得為終止契約之規定，但為使過去之給付保持效力，避免法律關係
      趨於複雜，應類推適用民法第二百五十四條至第二百五十六條之規定，許其終
      止將來之契約關係，依同法第二百六十三條準用第二百五十八條規定，向他方
      當事人以意思表示為之。」最高法院八十九年度台上字第一九０四號判決可資
      參照。依兩造所訂合作協議之約定，原告為被告所代理Polystan產品之台灣地
      區獨家總經銷商，原告向被告購買產品後，以自己之計算，轉售他人，兩造間
      之契約屬於買賣契約性質之繼續性商品供給契約。而經銷商契約之終止方式，
      法雖無明文規定，惟依學者之見，應可類推適用民法第五百六十一條之規定。
      亦即，經銷商契約未定期限者，當事人之任何一方得隨時終止契約，但應於三
      個月前通知他方；惟若當事人之一方，因非可歸責於自己之事由，致不得不終
      止契約者，得不先期通知而終止之（參見曾隆興著，現代非典型契約論，八十
      八年四月修訂八版，第二百四十五頁）。故兩造間之合作協議自非不得類推適
      用民法第二百五十四條至第二百五十六條或第五百六十一條之規定，予以終止
      。
    (二)兩造已於往來函件中約定原告之最低銷售量：
      1.一般經銷商契約中，供給商係藉由經銷商之銷售活動來維持或擴展其商品銷
        路，以獲取得利益；若經銷商之銷售能力佳，而能有固定數額以上之銷售量
        ，供給商自能獲取較穩定之利益，較符合供給商與特定經銷商訂約之目的。
        故供給商有與經銷商約定最低銷售量或最低購買量者，於此情形，經銷商縱
        無法維持最低銷售量，亦有購買最低銷售量商品之義務。又「當事人互相表
        示意思一致者，無論其為明示或默示，契約即為成立。」民法第一百五十三
        條第一項定有明文；所謂默示之意思表示，係指依表意人之舉動或其他情事
        ，足以間接推知其效果意思者而言，最高法院二十九年上字第七六二號判例
        亦可參照。
      2.系爭合作協議書雖未約定原告之最低銷售量，然已預就雙方將約定原告之最
        低銷售量，而於系爭合作協議書「雙方權利及義務」第五點約定：「常玉醫
        療器材有限公司需提供一份Polystan產品之基本年用量及其銷售之醫院資料
        給吉時洋行參考」等語，藉以評估原告就Polystan產品之銷售量及銷售對象
        ；另卷附八十八年四月二十七日備忘錄中，原告亦承諾「於近期提供詳細之
        預算數字，包括MVOP、VPC、Oxygenator、Cannula等之分月銷售預估及存貨
        準備量，以利吉時作業之計劃」。
      3.被告收到原告八十八年八月六日之銷售（sales）、顧客（customer）及銷
        售預估（forcast）報告後，以卷附八十八年八月十六日函向原告表示：「
        雖然我對你的銷售預估（forcast）來由沒有概念，但吉時洋行非常樂意你
        們達到目標。我已向上級建議依照你的銷售預估設定銷售目標（quota），
        並已獲上級核准。因此，自八月十六日起，我們將按月依你的銷售預估定為
        銷售目標」等語，並以卷附八十八年八月二十日函向原告表示：「我要確認
        有關Polystan月銷售目標（monthly     quota）及季銷售目標（quarterly
        quota ）。月銷售目標係基於你的銷售預估計算，而季銷售目標係基於你的
        年銷售預估計算。你每月下單不得少於月銷售目標，而且必須於每季截止前
        達到季銷售目標。九月一日起至十一月三十日之月銷售目標及季銷售目標如
        下‧‧‧」等語。而原告收受前開信函後，並未以任何書面向被告表示不同
        意被告依原告之銷售預估所設定之銷售目標，且分別：
        (1)以卷附八十八年十月十日函表示：因市場謠傳，使我們無法如期依銷售預
          估下單等語。
        (2)以卷附八十八年十月二十九日函表示：「對於未達到之銷售目標，遲了二
          或三次，並不代表我們沒有能力去做這個生意」等語。
        足認原告對於被告「依原告之銷售預估設定銷售目標」之要約已表示同意，
        亦即兩造間確有最低銷售目標之約定。至於原告雖主張：原告市場經理江政
        龍曾口頭反對被告所設定之銷售目標等語，然而，參諸兩造就系爭合作協議
        相關事項所提出之諸多往來函件，可知兩造均以信函互相表示意見，故就「
        設定銷售目標」如此重要事項，原告若不同意，應不僅以口頭表示反對，且
        應以對等函件鄭重表示反對。何況原告既未表示反對，又於往來函件中自承
        未達成銷售目標，其主張曾反對被告所設定之銷售目標等語，即難採信。
    (四)原告連續二個月未達到約定之最低銷售量，且經被告數度催告履約未果：
      1.被告以卷附八十八年九月二十九日函向原告表示：「在本月中，我僅收到一
        張你們訂購十二台Safe Micro Oxygenators的訂單。以下為本月之預定銷售
        額：Safe Micro十三台、MVOP五台、VPC一台、Cannula十三台。很明顯的，
        你們迄今尚遠低於該預定銷售額。未達成之數量將累計入下個月的預定銷售
        額，希望此一狀況能儘速改進。」等語，又以卷附八十八年十月十五日函向
        原告表示：「十月初至今已過了十五天，但我仍未能收到你的九月份銷售報
        告，且我曾多次發傳真通知你關於九月份訂購量少於你當初自定之銷售目標
        ，但我至今仍未收到你的任何解釋或意見」等語，再以卷附八十八年十月二
        十日函，依九月份短少之數量，提醒原告十月份尚未達成之銷售目標為「
        Safe Micro十四台、MVOP十台、VPC二台、Cannula二十六台」，並要求原告
        於八十八年十月二十七日前提出訂單。可見被告於八十八年八月十六日依原
        告之銷售預估定為銷售目標後，已因原告未於同年九月份及十月份依銷售目
        標下單訂購產品，而數度發函催告原告履行約定之最低銷售量。
      2.而原告則以卷附八十八年十月十日函表示：因市場謠傳，使我們無法如期依
        銷售預估下單等語，及以卷附八十八年十月二十九日函表示：「對於未達到
        之銷售目標，遲了二或三次，並不代表我們沒有能力去做這個生意」等語，
        顯亦自承兩度未達成雙方約定之銷售目標。
    (五)從而，被告因原告連續二個月未達成雙方約定之銷售目標，經數度催告原告履
      約無效後，乃以此一非可歸責於自己之事由，不得不於八十八年十月二十八日
      發函向原告表示：因原告連續二個月未達到銷售目標，顯然不具經銷Polystas
      產品之能力，故決定自八十八年十一月一日起終止原告之經銷權等語，又以卷
      附八十八年十一月十九日函向原告表示經銷合約終止日期延至八十八年十二月
      十五日等語，揆諸首揭說明，被告之終止合約難謂不合法。
五、被告既係因原告違約而合法終止雙方之合作協議，乃正當權利之行使，原告因此
    不再享有獨家經銷Polystan產品之權利，則係終止合作協議之當然結果。原告縱
    然因而受有損害，亦難認有請求被告賠償之依據。
六、綜上所述，原告據以提起本訴，請求被告賠償二百三十五萬九千六百五十四元及
    其法定遲延利息，並無理由，應予駁回；其假執行之聲請因失所附麗，亦併予駁
    回。本案事證已臻明確，兩造其餘主張陳述及所提之證據，均毋庸再予審酌，附
    此敘明。
七、據上論結，原告之訴為無理由，依民事訴訟法第七十八條，判決如主文。
中　　　華　　　民　　　國　　九十一　　年　　　四　　　月　　十　　　日
                                          民事第二庭　法官  林玲玉
右為正本係照原本作成
如對本判決上訴，須於判決送達後廿日內向本院提出上訴狀
中　　　華　　　民　　　國　　九十一　　年　　　四　　　月　　十　　日
　　　　　　　　　　　　　　　　　　　　　　　　法院書記官　黃慧怡
